【裁判字號】    90,易,237
【裁判日期】    900529
【裁判案由】    竊盜
【裁判全文】
臺灣桃園地方法院刑事判決                            九十年度易字第二三七號
    公  訴  人  臺灣桃園地方法院檢察署檢察官
    被      告  甲○○
右列被告因竊盜案件，經檢察官提起公訴（八十九年度偵字第一六三二二號），本院
判決如左：
    主  文
甲○○攜帶兇器竊盜未遂，累犯，處有期徒刑陸月，如易科罰金，以參佰元折算壹日
。
扣案之十字型螺絲起子壹支沒收。
    事  實
一、甲○○曾於民國八十五年間，因違反麻醉藥品管理條例案件，經本院判處有期徒
    刑四月，於八十五年五月十四日易科罰金執行完畢，猶不知悔改，因其機車電瓶
    故障，機車無法使用，於八十九年十月二十一日二十二時許，見乙○○所有，前
    於同年月十九日，在桃園縣大溪鎮○○里○○路黃昏市場內，為不詳姓名之人所
    竊，車牌號碼ＩＣＤ－二一八號之重型機車，置放在桃園縣八德市○○路一四二
    ○巷七十九弄口前已有二日，竟意圖為自己不法之所有，持其所有可用以攻擊或
    敲傷人之身體，客觀上具有危險性，足供兇器使用之十字型螺絲起子一支，著手
    拆卸停放該處之機車內電瓶，甲○○將電瓶蓋拆下之際，為巡邏員警楊明堂當場
    查獲，始未得逞。現場並扣得上開十字型螺絲起子一支。
二、案經桃園縣警察局八德分局報告臺灣桃園地方法院檢察署檢察官偵查起訴。
    理      由
一、訊據被告甲○○坦承於前開時、地，持其所有之十字型螺絲起子一支拆卸ＩＣＤ
    －二一八號之重型機車電瓶不諱，核與證人即本件查獲之警員楊明堂於本院結證
    （參本院九十年三月五日訊問筆錄）及被害人乙○○於警訊時指述（參偵卷第七
    頁）之情節相符，並有十字型螺絲起子一支扣案及贓物認領保管單（參偵卷第十
    頁）、車輛竊盜、車牌失竊資料個別查詢報表－查詢車輛認可資料（參偵卷第八
    頁）各一紙在卷可憑，被告犯行，應可認定。被告雖矢口否認竊盜犯行，辯稱：
    其只是要測試自己之機車電瓶是否有電，並無竊取之意云云。惟查，被告遭巡邏
    員警楊明堂發覺時，正在拆上開機車的腳踏板上的電瓶，員警曾詢及為何要拆，
    被告當時並未回答，果被告之機車電瓶確有故障情事，理當送至修理廠請專人代
    為處理，方符事理，豈有見他人之機車停放於路邊已二日，即自行拆解他人之機
    車電瓶，供己測試之理。且現場除上開機車外，並未見被告所有之機車或機車之
    電瓶一情，業據證人即查獲之員警楊明堂於本院調查時作證在卷（參本院九十年
    三月五日訊問筆錄），足徵被告上開所辯明顯不實，核屬卸責之詞，不足採信，
    是其有竊取該電瓶之意，要無可疑。次查，被告打開電瓶蓋即遭警發覺，尚未完
    全取下電瓶，此並據證人楊明堂於本院調查時述明，顯見被告當時尚未拆下電瓶
    ，尚未破壞原持有人之支配管領力而自行建立管領力於其上，職是，被告之犯行
    自僅止於未遂。本件事證已明，被告犯行洵堪認定，應依法論科。
二、核被告所為，係犯刑法第三百二十一條第二項、第一項第三款之攜帶兇器竊盜未
    遂罪。被告有如事實欄所載之犯罪科刑及執行情形，有臺灣高等法院被告全國前
    案紀錄表一份存卷可參。其受有期徒刑執行完畢後，於五年內再犯有期徒刑以上
    之本罪，為累犯，應依法加重其刑。被告已著於竊盜犯罪之實行，因旋遭巡邏警
    員查覺之意外障礙始未得逞，為未遂犯，爰依刑法第二十六條前段規定減輕其刑
    ，前開刑之加減，應依法先加重後減輕之，查被告行為後，刑法第四十一條將原
    「犯最重本刑為三年以下有期徒刑以下之刑之罪，而受六月以下有期徒刑或拘役
    之宣告，因身體、教育、職業或家庭之關係，執行顯有困難者，得以一元以上三
    元以下折算一日，易科罰金」之規定，於九十年一月四日修正為刑法第四十一條
    第一項前段，修正後之新規定為「犯最重本刑為五年以下有期徒刑以下之刑之罪
    ，而受六月以下有期徒刑或拘役之宣告，因身體、教育、職業、家庭之關係或其
    他正當事由，執行顯有困難者，得以一元以上三元以下折算一日，易科罰金」，
    上開修正後之新規定已於九十年一月十日經總統公布，而於同年一月十二日生效
    施行，是被告行為後法律已有變更，經比較新舊法之結果，以修正後之新規定對
    被告較為有利，應依刑法第二條第一項前段之規定，適用裁判時即修正後之刑法
    第四十一條第一項前段之規定，併予敘明。爰審酌被告僅因自己之機車故障，不
    思以正當方法處理，竟以竊取他人之財物，滿足自己之需求，犯後屢次不依傳喚
    時間應訊，毫無悔過之意等一切情狀，量處如主文所示之刑，併諭知易科罰金之
    折算標準。扣案十字型螺絲起子一支，屬被告所有，業據其承明在卷，為供犯罪
    所用之物，爰依刑法第三十八條第一項第二款規定，宣告沒收。
據上論斷，應依刑事訴訟法第二百九十九條第一項前段，刑法第二條第一項前段、三
百二十一條第二項、第一項第三款、第二十六條前段、第四十七條、修正後第四十一
條第一項前段、第三十八條第一項第二款，罰金罰鍰提高標準條例第二條，判決如主
文。
本案經檢察官吳廣莉到庭執行職務。
中      華      民      國    九十      年      五      月    二十九    日
                              臺灣桃園地方法院刑事第二庭
                                  審判長法  官  王  兆  飛
                                        法  官  林  恆  吉
                                        法  官  李  桂  英
右正本證明與原本無異。
如不服本判決，應於判決送達後十日內向本院提出上訴狀( 應附繕本 )，上訴於
臺灣高等法院。
                                        書記官  梁  麗  雲
中      華      民      國    九十     年       五     月     二十九   日
附錄本案論罪科刑法條全文：
刑法第三百二十一條第二項、第一項第三款。
犯竊盜罪而有左列情形之一者，處六月以上五年以下有期徒刑：
三、攜帶兇器而犯之者。
前項之未遂犯罰之。


司法院資訊處製作；財團法人民間司法改革基金會備份。
